【裁判字號】    99,簡上,760
【裁判日期】    991217
【裁判案由】    詐欺
【裁判全文】
臺灣桃園地方法院刑事判決             99年度簡上字第760號
公  訴  人  臺灣桃園地方法院檢察署檢察官
上  訴  人
即  被  告  廖春達
上列上訴人即被告因詐欺案件，不服本院民國99年8 月16日98年
度壢簡字第2736號第一審判決（聲請簡易判決處刑案號：98年度
偵字第2994號），提起上訴，本院管轄之第二審合議庭判決如下
：
    主      文
上訴駁回。
廖春達緩刑貳年。
    事實及理由
一、本案經本院審理結果，認原審以被告廖春達犯第216 條、第
    210 條之行使變造私文書罪、第339 條第1 項之詐欺取財罪
    。被告變造私文書之低度行為，應為行使變造私文書之高度
    行為所吸收，不另論罪。被告與鍾來旺間就變造私文書罪與
    行使變造私文書，詐欺取財等罪間，互有犯意聯絡及行為分
    擔，依刑法第28條規定，均應以共同正犯論。又被告持不實
    文件等資料向銀行詐借款項，並使銀行對其之信用評估陷於
    錯誤，從而取得貸款，被告之一行為所犯行使變造私文書罪
    與詐欺取財罪間，為想像競合犯，依刑法第55條規定，應從
    一重之刑法第216 條、第210 條之行使變造私文書罪處斷，
    而量處有期徒刑3 月，並諭知易科罰金之折算標準為以新臺
    幣1 千元折算1 日，其認事用法及量刑均無不當，應予維持
    ，茲引用第一審判決書記載之事實、證據及理由（如附件）
    。另補充被告所涉犯罪事實，業據其於本院準備程序、審理
    時坦承不諱（見本院簡上字卷第26頁、第38頁）。
二、被告上訴意旨略以：原審量刑過重，請求輕判云云。按量刑
    係法院就繫屬個案犯罪之整體評價，為事實審法院得依職權
    自由裁量之事項，量刑判斷當否之準據，應就判決之整體觀
    察為綜合考量，苟已斟酌刑法第57條各款所列情狀，而未逾
    越法定刑度，如無偏執一端，致明顯失出失入情形，上級審
    法院不得單就量刑部分遽指為不當或違法。本案原審已斟酌
    刑法第57條各款所列情狀，在法定刑度範圍內，詳予審酌科
    刑，經核原審量刑難認有輕重相差懸殊等失出或失入之違法
    或失當之處，被告上訴任憑己意指摘原審量刑過重云云，係
    對原判決就刑之量定已詳予說明審酌之事項漫為爭執，則其
    上訴自無理由，應予駁回。末查被告前未曾受有期徒刑以上
    刑之宣告，有臺灣高等法院被告全國前案紀錄表在卷可按，
    念其一時失慮致觸刑章，且業與告訴人和潤企業股份有限公
    司達成和解，並清償相關欠款（見本院簡上字卷第23、26頁
    ），被告亦於本院審理時坦承犯行，悔意甚殷，其經此科刑
    之宣告，當知所警惕，應無再犯之虞，本院綜上各情，認其
    所受宣告之刑以暫不執行為適當，爰併宣告緩刑2 年，以啟
    自新。
據上論斷，應依刑事訴訟法第455條之1第1項、第3項、第368條
、第373條，刑法第74條第1項第1款，判決如主文。
本案經檢察官黃榮德到庭執行職務。
中    華    民    國    99    年    12    月    17    日
                  刑事第八庭審判長法  官  劉  為  丕
                                  法  官  謝  枚  霏
                                  法  官  溫  祖  明
以上正本證明與原本無異。
本件不得上訴。
                                  書記官  邱  仲  騏
中    華    民    國    99    年    12    月    17    日

司法院資訊處製作；財團法人民間司法改革基金會備份。
